sl-SI: Vrsta sistema proti povratnemu vrtenju: Takojšnja zapora povratnega teka; Brez; Izbirno; Standardno; Drugo
nb: Anti-revers type: Direktevirkende baksperre; Ingen; Valgbar; Standard; Annet
cs: Typ s protiběžným chodem: Okamžitá brzda zpětného chodu; Žádná; Volitelná; Standardní; Jiná
pt-BR: Tipo antirreverso: Antirreverso instantâneo; Nenhum; Selecionável; Padrão; Outro
de: Typ der Rücklaufsperre: Sofortige Rücklaufsperre; Keine; Wählbar; Standard; Sonstige
tr: Geri dönüş önleyici tip: Anında geri sarma önleyici; Yok; Seçilebilir; Standart; Diğer
hu: Visszaforgásgátló típus: Azonnali visszaforgásgátló; Nincs; Választható; Szabványos; Egyéb
th: ประเภทระบบกันการหมุนย้อนกลับ: ป้องกันการตีกลับทันที; ไม่มี; เลือกได้; มาตรฐาน; อื่นๆ
el: Τύπος αντιεπιστροφής: Στιγμιαία αντεπιστροφή; Καμία; Επιλεγόμενη; Τυπική; Άλλο
en: Anti-reverse type: Instant anti-reverse; None; Selectable; Standard; Other
ko: 역회전 방지 방식: 인스턴트 안티 리버스; 없음; 선택 가능; 표준; 기타
fi: Takaiskumekanismi: Välitön takaliikkeen esto; Ei mitään; Valittavissa; Vakio; Muu
ru: Тип защиты от обратного хода: Мгновенный антиреверс; Нет; Переключаемый; Стандартный; Другое
bg-BG: Тип на антиобратния механизъм: Незабавен антиреверс; Няма; Избираем; Стандартен; Друго
sv: Anti-reverse-typ: Omedelbar backspärr; Ingen; Valbar; Standard; Annan
fr: Type de mécanisme anti-retour: Anti-retour instantané; Aucun; Sélectionnable; Standard; Autre
it: Tipo anti-inversione: Antiritorno istantaneo; Nessuno; Selezionabile; Standard; Altro
pl: Typ blokady obrotu wstecznego: Natychmiastowa blokada obrotów wstecznych; Brak; Z możliwością wyboru; Standardowa; Inny
es: Tipo de antiretroceso: Antirretroceso instantáneo; Ninguno; Seleccionable; Estándar; Otro
da: Anti-reverse-type: Øjeblikkeligt anti-tilbageløb; Ingen; Valgbar; Standard; Andet
zh-CN: 防逆转类型: 瞬间防逆转; 无; 可选; 标准; 其他
hr-HR: Vrsta mehanizma protiv povratnog hoda: Trenutno sprječavanje vrtnje unatrag; Nema; Može se odabrati; Standardno; Ostalo
ja: 逆回転防止タイプ: インスタントアンチリバース; なし; 選択可能; 標準; その他
zh-TW: 防逆轉類型: 即時防逆轉; 無; 可選; 標準; 其他
vi: Loại chống đảo chiều: Chống quay ngược tức thì; Không có; Có thể chọn; Tiêu chuẩn; Khác
lt-LT: Apsaugos nuo atbulinio sukimosi tipas: Momentinis atgalinės eigos blokavimas; Nėra; Pasirenkamas; Standartinis; Kita
pt-PT: Tipo de mecanismo anti-inversão: Antirretrocesso instantâneo; Nenhum; Selecionável; Padrão; Outro
sk-SK: Typ s protispätným chodom: Okamžité zastavenie spätného chodu; Žiadny; Voliteľný; Štandardný; Iný
ro-RO: Tip anti-marșarier: Anti-retur instant; Fără; Selectabil; Standard; Altele
nl: Anti-retourtype: Directe anti-retour; Geen; Selecteerbaar; Standaard; Overig